臺灣桃園地方法院刑事判決
　　　　　110年度審訴字第420號
公  訴  人  臺灣桃園地方檢察署檢察官
被      告  邱皇銘



上列被告因詐欺案件，經檢察官提起公訴（110年度偵字第8575
號），被告於準備程序中就被訴事實為有罪之陳述，經告知簡式
審判程序之旨，並聽取公訴人、被告之意見後，由本院合議庭裁
定由受命法官獨任進行簡式審判程序，判決如下：
    主      文
邱皇銘犯以網際網路對公眾散布而詐欺取財未遂罪，處有期徒刑
捌月。
扣案咖啡包玖包及行動電話壹支（廠牌：IPHONE；含門號000000
0000號之SIM卡壹張）均沒收。
    事實及理由
一、本件犯罪事實及證據，除證據部分補充「被告邱皇銘於本院
    訊問、準備程序及審理時之自白」外，餘均引用檢察官起訴
    書所載（詳如附件）。
二、論罪、科刑：
（一）核被告所為，係犯刑法第339 條之4 第2 項、第1 項第3 
      款之以網際網路對公眾散布而詐欺取財未遂罪。
（二）被告已著手於詐欺取財犯行之實行，然因喬裝買家之警員
      未受騙上當而未遂，為未遂犯，應依刑法第25條第2 項之
      規定，按既遂犯之刑減輕之。
（三）審酌被告不思循正當途徑獲取財物，為圖一己私利，竟以
      上開訛詐方式欲獲取不法之財物，惟因本案警方疑被告販
      毒而欲查緝販毒因而未能詐得財物，其所為實非足取，應
      予非難，並審酌被告犯後坦承犯行不諱，犯後態度尚好，
      兼衡其犯罪之動機、目的、手段、情節及現職從事冷凍空
      調等一切情狀，量處如主文所示之刑。
三、沒收：
　　按供犯罪所用之物，屬於犯罪行為人者，得沒收之，刑法第
    38條第2項本文定有明文。查扣案之咖啡包9包及行動電話1
    支（廠牌：IPHONE，含門號0000000000號之SIM卡1張）係被
    告所有，並持以作為本案犯行所用之物，業據被告於警詢時
    供述明確，自均應依刑法第38條第2項之規定宣告沒收之。
據上論斷，應依刑事訴訟法第273 條之1 第1 項、第299 條第1
項前段、第310 條之2 、第454 條，判決如主文。
本案經檢察官董諭到庭執行職務。
中    華    民    國   111    年    2     月    10    日
                  刑事審查庭  法  官  李佳穎
以上正本證明與原本無異。
如不服本判決應於收受判決後20日內向本院提出上訴書狀，並應
敘述具體理由。其未敘述上訴理由者，應於上訴期間屆滿後20日
內向本院補提理由書（均須按他造當事人之人數附繕本），「切
勿逕送上級法院」。
                              書記官  蔡萱穎
中    華    民    國   111    年    2     月    10    日
附本件論罪科刑依據之法條：
刑法第339條之4
犯第339 條詐欺罪而有下列情形之一者，處1 年以上7 年以下有
期徒刑，得併科1 百萬元以下罰金（罰金部分，已依刑法施行法
第1 條之1 第1 項規定，貨幣單位變更為新臺幣）：
一、冒用政府機關或公務員名義犯之。
二、三人以上共同犯之。
三、以廣播電視、電子通訊、網際網路或其他媒體等傳播工具，
    對公眾散布而犯之。
前項之未遂犯罰之。
附件:
臺灣桃園地方檢察署檢察官起訴書
                                     110年度偵字第8575號
　　被　　　告　邱皇銘　男　19歲（民國00年0月0日生）
　　　　　　　　　　　　住桃園市○鎮區○○路00巷00號　　國民身分證統一編號：Z000000000號
上列被告因詐欺案件，已經偵查終結，認應該提起公訴，茲將犯
罪事實及證據並所犯法條分敘如下：
　　　　犯罪事實
一、邱皇銘意圖為自己不法所有，基於詐欺取財之犯意，透過網
    路通訊軟體「TikTok」向不特定人散布販售毒品之訊息，以
    暱稱:「營」、ID:「minxiup」之人於民國110年1月25日，
    在自我介紹區刊登「北部歡迎詢問」等訊息，並以「鑽石、
    流氓、彩惡」等語代稱毒品咖啡包，向不特人散布暗示販售
    毒品之不實訊息，以招徠不特定人受騙回覆相約買賣毒品事
    宜後，再持冒充毒品之咖啡包與對方進行交易，藉以向不特
    定人詐騙金錢。嗣宜蘭縣政府警察局刑事警察大隊員警於11
    0年1月25日執行網路巡邏勤務，於網路通訊軟體「TikTok」
    上發現1名暱稱:「營」、ID:「minxiup」之人，
    在自我介紹區刊登「北部歡迎詢問」等訊息，認為係意圖兜
    售毒品咖啡包牟利，遂啟動網路蒐尋偵查，並以暱稱「金衝
    蹦」之帳號詢問前揭訊息內容，邱皇銘即以佯以「鑽石、流
    氓、彩惡」代稱毒品咖啡包，復又以「We Chat」ID「HMin0
    707」暱稱「曹操」與員警議定以新臺幣（下同）3,000元之
    價金交易毒品咖啡包9包，雙方相約於110年1月27日16時8分
    許，在桃園市○鎮區○○路0段0號互相交易金錢與毒品，邱皇
    銘即將在超市購買之摩卡沖泡式咖啡粉，分裝於先前於購物
    平台蝦皮已訂購之外包裝後加熱封膜，並無添加毒品原物料
    後，隨即現身現場交易並向警方交付偽裝之毒品咖啡包9包
    並收取3,000元後，經員警表明身分當場逮捕邱皇銘，查扣
    咖啡包9包(總毛重共計51.31公克)、聯絡使用之
    手機1支(iPHONE8、門號0000000000、IMEI:00000000000000
    3)，因而未得逞。
二、案經宜蘭縣政府警察局移送偵辦。
        證據並所犯法條 
一、證據：
（一）被告邱皇銘自白：查扣之咖啡包係由伊自行前往超市購買
      摩卡沖泡式咖 啡粉，並分裝於先前於購物平台蝦皮已訂
      購之外包裝後加熱封膜，並無添加毒品原物料，再使用網
      路通訊軟體「TikTok」暱稱「營」之帳號刊登販賣毒品廣
      告後，另以「WeChat」暱稱「曹操」之帳號與買家議定毒
      品交易事宜，伊沒有販賣毒品，伊係詐欺金錢等語。
（二）職務報告、通訊軟體「WECHAT」對話譯文表、通訊軟體  
      「TilTok」截圖。
（三）搜索扣押筆錄、扣押物品目錄表及扣押物品收據。
（四）查獲現場、網路通訊軟體「WeChat」對話訊息擷圖與扣案
      偽裝毒品咖啡包照片。
（五）內政部警政署刑事警察局鑑定書：扣案9包疑似毒咖啡包
      ，鑑定結果檢出非毒品成份咖啡因，未檢出第二級毒品卡
      西酮、甲基安非他命、3,4－亞甲基雙氧甲基安非他命及第
      三級毒品硝甲西泮及愷他命等成份。
（六）慈濟大學濫用藥物檢驗中心尿液(檢體編號：TA0000000)
      鑑定報告：被告尿液呈毒品陰性反應。
二、核被告所為，係犯刑法第339條之4第2項、第1項第3款之以
    網際網路對公眾散布而犯詐欺取財未遂罪嫌。扣案咖啡包9
    包(總毛重共計51.31公克)、聯絡使用之手機1支(iPHONE8、
    門號0000000000、IMEI:000000000000000)，為被告所有且
    為供本件犯罪所用之物，請依刑法第38條第2項前段規定宣
    告沒收。至於報告意旨認被告涉有販賣第二級毒品未遂部分
    ，另為不起訴處分，附此敘明。
三、依刑事訴訟法第251條第1項提起公訴。
  　此　致
臺灣桃園地方法院
中　　華　　民　　國　 110　　年　　3 　　月　　12　　日
　　　　　　　　　　　　　　　檢　察　官  吳佳美
本件證明與原本無異
中　　華　　民　　國　 110　　年　　3 　　月　　26　　日
　　　　　　　　　　　　　　　書　記　官  李孟儒
附錄本案所犯法條全文
中華民國刑法第339條之4
犯第 339 條詐欺罪而有下列情形之一者，處 1 年以上 7 年以
下有期徒刑，得併科 1 百萬元以下罰金：
一、冒用政府機關或公務員名義犯之。
二、三人以上共同犯之。
三、以廣播電視、電子通訊、網際網路或其他媒體等傳播工具，
    對公眾散布而犯之。
前項之未遂犯罰之。